【裁判字號】    98,上訴,3902
【裁判日期】    981030
【裁判案由】    毒品危害防制條例
【裁判全文】
臺灣高等法院刑事判決              98年度上訴字第3902號
上  訴  人
即  被  告  甲○○
上列上訴人即被告因毒品危害防制條例案件，不服臺灣基隆地方
法院98年度訴字第697號，中華民國98年8月14日第一審判決（起
訴案號：臺灣臺北地方法院檢察署98年度毒偵字第932號），提
起上訴，本院判決如下：
    主  文
上訴駁回。
    理  由
一、依刑事訴訟法第350條、第361條、第362條、第367條規定，
    不服地方法院之第一審判決而上訴者，須提出上訴書狀，並
    應敘述具體理由，為上訴必備之程式；其所提出之書狀未敘
    述上訴理由，或僅曾以言詞陳述上訴理由者，均應於上訴期
    間屆滿後20日內補提理由書於第一審法院。第一審法院經形
    式審查，認逾期未補提上訴理由者，應定期間先命補正；逾
    期未補正者，為上訴不合法律上之程式，應以裁定駁回。倘
    已提出上訴理由，但所提非屬具體理由者，則由第二審法院
    以上訴不合法律上之程式，判決駁回。而所謂具體理由，必
    係依據卷內既有訴訟資料或提出新事證，指摘或表明第一審
    判決有何採證認事、用法或量刑等足以影響判決本旨之不當
    或違法，而構成應予撤銷之具體事由，始克當之（例如：依
    憑證據法則具體指出所採證據何以不具證據能力，或依憑卷
    證資料，明確指出所為證據證明力之判斷如何違背經驗、論
    理法則）；倘僅泛言原判決認定事實錯誤、違背法令、量刑
    失之過重或輕縱，而未依上揭意旨指出具體事由，或形式上
    雖已指出具體事由，然該事由縱使屬實，亦不足以認為原判
    決有何不當或違法者（例如：對不具有調查必要性之證據，
    法院未依聲請調查亦未說明理由，或援用證據不當，但除去
    該證據仍應為同一事實之認定），皆難謂係具體理由，俾與
    第二審上訴制度旨在請求第二審法院撤銷、變更第一審不當
    或違法之判決，以實現個案救濟之立法目的相契合，並節制
    濫行上訴（參照最高法院97年度台上字第892號刑事判決意
    旨）。
二、本件原判決以上訴人即被告甲○○（下稱被告）所犯並非死
    刑、無期徒刑或最輕本刑為3年以上有期徒刑之罪，其於原
    審準備程序中就被訴事實為有罪之陳述，經原審法官告知簡
    式審判程序之旨，並聽取公訴人、被告之意見後，裁定由受
    命法官獨任進行簡式審判程序，並以被告之自白，列管毒品
    人口尿液檢體採集送驗紀錄表（檢體編號：Ｚ000000000000
    ）、台灣檢驗科技股份有限公司98年4月10 日之濫用藥物檢
    驗報告等證據，認定被告於98年3月23日晚間10時許，在搭
    載火車由彰化縣返回基隆市途中，於火車之廁所內，以將第
    一級毒品海洛因摻水置入注射針筒內，以注射身體靜脈血管
    之方式，施用第一級毒品海洛因1次。嗣為警於98年3月24日
    晚間10時許，送達採尿通知書通知採尿，送驗結果呈嗎啡陽
    性反應，被告確有施用第一級毒品犯行；並參被告前因竊盜
    案件，經原審分別以94年度易字第334號判決，判處有期徒
    刑7月確定、以94年度基簡字第765號判決，判處有期徒刑5
    月確定，前開二案嗣由本院以94年聲字第1088號裁定應執行
    有期徒刑10月確定；其後，復因竊盜案件，經本院以95年度
    基簡字第610號判決，判處有期徒刑6月確定，並與前案接續
    執行，於民國96年5月31日期滿執行完畢釋放出所，其於有
    期徒刑執行完畢後，5年內再犯本件有期徒刑以上之罪，為
    累犯。復審酌被告曾有施用毒品之前科仍不知戒除，惟犯罪
    後坦承犯行，且所犯之施用毒品犯行乃戕害自己身心健康，
    並未危及他人等一切情狀，量處有期徒刑7月等情，業已詳
    敘其所憑證據、認定理由及量刑依據，從形式上觀察並無任
    何採證認事、用法或量刑之不當或違法。
三、上訴人即被告甲○○於上訴意旨雖略稱雙親年邁且雙殘，且
    家中經濟清貧，請求從輕量刑云云。惟查，量刑之輕重本屬
    法院依職權裁量之事項，原審判決量處被告有期徒刑7月，
    已審酌被告其犯罪之前科、犯行及犯後之態度等一切情狀，
    並未逾越職權，亦未違反比例原則，核被告之上訴意旨所陳
    ，並未依據卷內既有訴訟資料或提出新事證，指摘或表明第
    一審判決有何採證認事、用法或量刑等足以影響判決本旨之
    不當或違法，而構成應予撤銷之具體事由，與刑事訴訟法第
    361條第2項所稱「具體理由」，尚非相當。揆諸上開說明，
    被告之上訴意旨應認違背刑事訴訟法第361條第2項「上訴書
    狀應敘述具體理由」之規定，依同法第367條前段規定，應
    以判決駁回上訴，並不經言詞辯論為之。
據上論斷，應依刑事訴訟法第367條前段、第372條，判決如主文
。
中    華    民    國    98    年    10    月    30    日
                  刑事第二十庭審判長法  官  楊貴雄
                                    法  官  周明鴻
                                    法  官  林銓正
以上正本證明與原本無異。
如不服本判決，應於收受送達後10日內向本院提出上訴書狀，其
未敘述上訴之理由者並得於提起上訴後10日內向本院補提理由書
（均須按他造當事人之人數附繕本）「切勿逕送上級法院」。
                                    書記官  張淨
中    華    民    國    98    年    11    月    3     日


司法院資訊處製作；財團法人民間司法改革基金會備份。
